【裁判字號】    97,毒抗,341
【裁判日期】    970710
【裁判案由】    毒品危害防制條例
【裁判全文】
臺灣高等法院刑事裁定                 97年度毒抗字第341號
抗  告  人
即  被  告  甲○○
上列被告因違反毒品危害防制條例案件，不服臺灣板橋地方法院
中華民國九十七年六月四日裁定（九十七年度毒聲字第一二二八
號），提起抗告，本院裁定如左：
    主      文
抗告駁回。
    理      由
一、原審裁定意旨略以：被告甲○○基於施用第二級毒品甲基安
    非他命之犯意，於民國（下同）97年4月15日上午11時13 分
    至臺灣板橋地方法院檢察署採尿前回溯96小時內之某時，在
    不詳處所，施用第二級毒品甲基安非他命。訊據被告矢口否
    認上揭犯行。惟查，被告尿液經送檢驗後，呈甲基安非他命
    類陽性反應，有臺灣檢驗科技股份有限公司出具之濫用藥物
    檢驗報告附卷可稽，被告所辯顯不足採信，其施用毒品犯行
    堪予認定；爰依毒品危害防制條例第20條第1項及觀察勒戒
    處分執行條例第3條第1項規定，裁定將被告送勒戒處所觀察
    、勒戒云云。
二、抗告意旨略以：被告於九十七年四月份因趕工，日夜不正常
    ，所以導致常飲用國安感冒糖漿及藥酒保力達b，於檢尿時
    被告也不知為何會呈現陽性甲基安非他命之藥物反應云云。
三、經查：
（一）被告之尿液經送臺灣檢驗科技股份有限公司檢驗，經以Ｅ
      ＩＡ酵素免疫分析法初步檢驗，檢驗結果安非他命類藥物
      呈陽性反應，再以ＧＣ／ＭＳ氣相層析／質譜儀法確認檢
      驗，結果安非他命類藥物安非他命數值為351ｎｇ／ｍ，
      甲基安非他命數值565ｎｇ／ｍｌ結果判定為安非他命類
      甲基安非他命陽性反應，此有該中心濫用藥物檢驗報告可
      憑，已可認定被告尿液檢體中之安非他命代謝含量，確係
      施用安非他命所致。而按甲基安非他命經口服投與後約百
      分之七十於二十四小時內自尿中排出，約百分之九十於九
      十六小時內自尿液中排出，由於甲基安非他命成分之檢出
      與投與方式、投與量、個人體質、採尿時間與檢測儀器之
      經密度等諸多因素有關，因此僅憑尿液中僅呈安非他命陽
      性反應，並無法確實推算吸食時間距採集時間之長短，惟
      依上述資料推斷，最長可能不會超過四日，業經行政院衛
      生署藥物食品檢驗局八十一年二月八日（八一）藥檢字第
      ００一一五六號函示明確。
（二）被告雖以該檢驗報告結果可能係渠採尿前服用感冒藥或藥
      酒所致云云。然查，其是否於採尿前服用該感冒藥或藥酒
      ？其服用期間？被告均未能提出確切證據以明之，是其抗
      辯服用藥物一節，已難憑信；又縱被告於採集尿液前確有
      服用藥物之情形，惟按尿液毒品檢驗如以免疫分析法篩驗
      ，有可能因藥品交叉反應，而對服用毒品或甲基安非他命
      以外藥物者之尿液產生偽陽性結果（不會產生偽陰性結果
      ），然若再以薄層分析法檢驗，應可絕除大部份偽陽性問
      題，惟若能使用較先進之氣相層析質譜儀分析法確認，則
      可完全排除偽陽性之干擾，為法務部調查局第六處八十七
      年九月廿九日（八七）發技（一）字第八七○七四五七四
      號函所揭示意旨，是則臺灣檢驗科技股份有限公司以上開
      方法初步檢驗並為確認，確符合於藥物檢驗之程序，自足
      確認被告尿液中確含有甲基安非他命成分而排除因服用藥
      物所可能產生之偽陽性（即尿液中不含某成分，而檢驗顯
      示含有該成分之現象）反應。
（三）原審依毒品危害防制條例第二十條第一項、觀察勒戒處分
      執行條例第三條第一項之規定，裁定抗告人應送勒戒處所
      觀察、勒戒，並無不合。被告猶執前詞否認施用第二級毒
      品，提起抗告，為無理由，應予駁回。
據上論斷，應依刑事訴訟法第四百十二條裁定如主文。
中    華    民    國    97    年    7     月    10    日
                    刑事第一庭審判長法  官  葉騰瑞
                                    法  官  王炳梁
                                    法  官  莊明彰
以上正本證明與原本無異。
不得再抗告。
                                    書記官  吳金來
中    華    民    國    97    年    7     月    10    日


司法院資訊處製作；財團法人民間司法改革基金會備份。
